---
title: "Franco_Enrique_EP2_P3"
author: "Enrique Franco García"
date: "31/3/2022"
output: html_document
---

1. Cargo la libreria que voy a utilizar
```{r}
library(BoolNet)
```

2. Cargo mis reglas
```{r}
reglas <- loadNetwork("reglas.txt") #Reglas realizadas en bloc de notas
reglas #Las cargo para visualizar que este todo bien
```

3. Atractores
```{r}
getAttractors(network = reglas) #Con ayuda de esta función obtengo todos los atractores de mi objeto creado
#a partir de mis reglas
```

4. Estado más probable
El estado más probable es el primer atractor que muestra el cual consiste unicamente de dos estados, en donde o todos estan apagados o todos estan prendidos, esto es logico ya que en nuestras reglas todos los genes se regulan entre si, el A va a inhibir al B, este a su vez al C y este al A, entonces si todos estan prendidos al siguiente estado todos van a estar apagados porque se inhiben a si mismos.

5. Dibujar atractores
```{r}
plotAttractors(reglas) #De esta manera puedo visualizar los atractores
```


6. Dibuja todos los atractores juntos
```{r}
plotAttractors("reglas.txt")
```

